A:Curtius-Picht - [Bestand, Archiv, Familienarchiv]
A:Curtius-Picht - [Bestand, Archiv, Familienarchiv]
- A:Curtius-Picht°Curtius, Friedrich - [Kryptobestand, Nachlass], Deutsches Literaturarchiv Marbach, Archiv; Curtius, Friedrich (1851-1933); A:Curtius-Picht°Curtius, Friedrich
  - Curtius, Friedrich an Picht, Greda [Briefe], 1920; Deutsches Literaturarchiv Marbach, Archiv; HS.2013.0024.00126; 18 Br. 20 Bl.
    Heidelberg; Basel; Oberhofen; ohne Ort
  - Curtius, Friedrich an Picht, Greda [Briefe], 1921; Deutsches Literaturarchiv Marbach, Archiv; HS.2013.0024.00127; 18 Br., 5 Kt. 26 Bl.
    Baden (Aargau); Heidelberg; Basel
  - Curtius, Friedrich an Picht, Greda [Briefe], 1922; Deutsches Literaturarchiv Marbach, Archiv; HS.2013.0024.00128; 16 Br., 1Kt. 18 Bl.
    Heidelberg; Basel; Badenweiler
  - Curtius, Friedrich an Picht, Greda [Briefe], 1923; Deutsches Literaturarchiv Marbach, Archiv; HS.2013.0024.00129; 18 Br., 6 Kt. 24 Bl.
    Heidelberg; München; Basel; Pforzheim; Wildbad
  - Curtius, Friedrich an Picht, Greda [Briefe], 1924; Deutsches Literaturarchiv Marbach, Archiv; HS.2013.0024.00130; 12 Br., 4 Kt. 18 Bl.
    Heidelberg; Reigoldswil; Tessin; Baden (Aargau); Interlaken; Basel; Stuttgart; ohne Ort
  - Curtius, Friedrich an Picht, Greda [Briefe], 1925; Deutsches Literaturarchiv Marbach, Archiv; HS.2013.0024.00131; 15 Br., 4 Kt. 19 Bl. Mit 1 Beil.
    Heidelberg; Reigoldswil; Baden (Aargau); Braunwald
  - Curtius, Friedrich an Picht, Greda [Briefe], 1926; Deutsches Literaturarchiv Marbach, Archiv; HS.2013.0024.00132; 16 Br., 1 Kt. 19 Bl.
    Heidelberg; Reigoldswil; Baden (Aargau); Engelberg
  - Curtius, Friedrich an Picht, Greda [Briefe], 1927; Deutsches Literaturarchiv Marbach, Archiv; HS.2013.0024.00133; 18 Br., 6 kt. 26 Bl.
    Heidelberg; Baden (Aargau); Baden (Aargau); Locarno
  - Curtius, Friedrich an Picht, Greda [Briefe], 1928; Deutsches Literaturarchiv Marbach, Archiv; HS.2013.0024.00134; 15 Br., 1 kt. 16 Bl.
  - Curtius, Friedrich an Picht, Greda [Briefe], 1929; Deutsches Literaturarchiv Marbach, Archiv; HS.2013.0024.00135; 15 Br., 2 Kt. 21 Bl. Mit 1 Kopie
  - Curtius, Friedrich an Picht, Greda [Briefe], 1930; Deutsches Literaturarchiv Marbach, Archiv; HS.2013.0024.00136; 21 Br. 31 Bl.
  - Curtius, Friedrich an Picht, Greda [Briefe], 1931; Deutsches Literaturarchiv Marbach, Archiv; HS.2013.0024.00137; 16 Br., 1 Kt. 27 Bl.
  - Curtius, Friedrich an Picht, Greda [Briefe], 1932; Deutsches Literaturarchiv Marbach, Archiv; HS.2013.0024.00138; 21 Br., 2Kt. 32 Bl.
  - Curtius, Friedrich an Picht, Greda [Briefe], 1933[sowie o.D.]; Deutsches Literaturarchiv Marbach, Archiv; HS.2013.0024.00139; 12 Br., 2 Kt. 14 Bl. Teilw. unvollst.
    Heidelberg; Interlaken; Rohrbach; ohne Ort
  - Curtius, Friedrich an Picht, Werner [Briefe], 1912-1926; Deutsches Literaturarchiv Marbach, Archiv; HS.2013.0024.00140; 29 Br. 34 Bl.
    Curtius, Friedrich (1851-1933); Picht, Werner (1887-1965)
    Straßburg; Baden-Baden; Heidelberg; Hann. Münden; Frankfurt am Main; Hinterzarten; ohne Ort
  - Curtius, Friedrich an Picht, Werner [Briefe], 1915-1916; Deutsches Literaturarchiv Marbach, Archiv; HS.2013.0024.00141; 3 Br. 4 Bl.
    Curtius, Friedrich (1851-1933); Curtius, Louise (1857-1919); Picht, Werner (1887-1965)
    Heidelberg; Baden-Baden; Berlin
  - Curtius, Friedrich an Curtius, Louise [Briefe], 1885-1889[ca.]; Deutsches Literaturarchiv Marbach, Archiv; HS.2013.0024.00142; 6 Br. 1 Telegr. 11 Bl. Mit 1 Umschl. Teilw. unvollst.
    Curtius, Friedrich (1851-1933); Curtius, Louise (1857-1919)
    Freiburg im Breisgau; ohne Ort
  - Curtius, Friedrich an Wendelstadt, Hans [Briefe], 1921-1929; Deutsches Literaturarchiv Marbach, Archiv; HS.2013.0024.00143; 3 Br. 3 Bl.
    Curtius, Friedrich (1851-1933); Wendelstadt, Hans (1889-1969)
  - Curtius, Friedrich an ..., Gredeli [Briefe], 10.08.1906; Deutsches Literaturarchiv Marbach, Archiv; HS.2013.0024.00144; 1 Bl.
    Curtius, Friedrich (1851-1933); ..., Gredeli
  - Curtius, Louise an Curtius, Friedrich [Briefe], 1885-1992[ca.]; Deutsches Literaturarchiv Marbach, Archiv; HS.2013.0024.00145; 6 Br. 1 Telegr. 10 Bl.
    Freiburg im Breisgau; Thann; ohne Ort
  - Erlach-Hindelbank, Sophie von an Curtius, Friedrich [Briefe], 13.03.1885; Deutsches Literaturarchiv Marbach, Archiv; HS.2013.0024.00146; 1 Bl.
    Erlach-Hindelbank, Sophie von (1820-1912); Curtius, Friedrich (1851-1933)
  - Picht, Stefan an Curtius, Friedrich [Briefe], ohne Datum; Deutsches Literaturarchiv Marbach, Archiv; HS.2013.0024.00147; 3 Bl.
    Picht, Stefan (1919-1939); Curtius, Friedrich (1851-1933)
  - Smend, Rudolf an Curtius, Friedrich [Briefe], 1916-1918; Deutsches Literaturarchiv Marbach, Archiv; HS.2013.0024.00148; 4 Br. 6 Bl.
    Smend, Rudolf (1882-1975); Curtius, Friedrich (1851-1933) [mutmaßlich]
    Göttingen; Berlin; ohne Ort
  - Unbekannte an Curtius, Friedrich [Briefe], 1925[ca.]; Deutsches Literaturarchiv Marbach, Archiv; HS.2013.0024.00149; 2 Kt.
    Unbekannte; Curtius, Friedrich (1851-1933) [mutmaßlich]
    Hinterzarten; Darmstadt
  - Curtius, Louise: Die stille Bank [Gedichte], 1894; Deutsches Literaturarchiv Marbach, Archiv; HS.2013.0024.00150; 1 Bl.
    Curtius, Louise (1857-1919)
  - Curtius, Louise an Picht, Greda [Briefe], 1894-1918[ca.]; Deutsches Literaturarchiv Marbach, Archiv; HS.2013.0024.00151; 1 Mappe
    Curtius, Louise (1857-1919); Picht, Greda (1889-1971)
    Zürich; Straßburg; Rohrbach; Baden-Baden; Karlsruhe; Heidelberg; ohne Ort
  - Curtius, Ilse an Picht, Georg [Briefe], 16.02.1967; Deutsches Literaturarchiv Marbach, Archiv; HS.2013.0024.00152; 1 Bl.
    Curtius, Ilse (1907-2002); Picht, Georg (1913-1982)
  - Curtius, Louise an Erlach-Hindelbank, Sophie von [Briefe], 09.08.1888; Deutsches Literaturarchiv Marbach, Archiv; HS.2013.0024.00153; 2 Bl.
    Curtius, Louise (1857-1919); Erlach-Hindelbank, Sophie von (1820-1912)
  - Curtius, Louise an Picht, Werner [Briefe], 1916-1918; Deutsches Literaturarchiv Marbach, Archiv; HS.2013.0024.00154; 3 Br. 3 Bl.
    Curtius, Louise (1857-1919); Picht, Werner (1887-1965)
    Heidelberg; Baden-Baden; Straßburg
  - Curtius, Louise an Erlach-Hindelbank, Greda von [Briefe], 1895-1912; Deutsches Literaturarchiv Marbach, Archiv; HS.2013.0024.00155; 2 Br. 2 Bl.
    Curtius, Louise (1857-1919); Erlach-Hindelbank, Greda von (1858-1939) [mutmaßlich]
  - Erlach-Hindelbank, Greda von an Picht, Greda [Briefe], 1918-1926; Deutsches Literaturarchiv Marbach, Archiv; HS.2013.0024.00156; 8 Br. 3Bl.
    Erlach-Hindelbank, Greda von (1858-1939); Picht, Greda (1889-1971)
    Freiburg im Breisgau; Heidelberg; Engelberg; ohne Ort
  - Fleins, Fanny an Picht, Greda [Briefe], 1917; Deutsches Literaturarchiv Marbach, Archiv; HS.2013.0024.00157; 3 Br. 3 Bl.
    Fleins, Fanny; Picht, Greda (1889-1971)
    Zürich; Luzern
  - Loeffler, Tine an Picht, Greda [Briefe], 1917-1920; Deutsches Literaturarchiv Marbach, Archiv; HS.2013.0024.00158; 6 Br. 6 Bl.
    Loeffler, Tine; Picht, Greda (1889-1971)
  - Picht, Stefan an Erlach-Hindelbank, Greda von [Briefe], 1929-1934[ca.]; Deutsches Literaturarchiv Marbach, Archiv; HS.2013.0024.00159; 7 Br. 7 Bl.
    Picht, Stefan (1919-1939); Erlach-Hindelbank, Greda von (1858-1939)
    Freiburg im Breisgau; Engelberg
  - Rautenstrauch, Lilla Susanne an Picht, Greda [Briefe], 1913-1920; Deutsches Literaturarchiv Marbach, Archiv; HS.2013.0024.00160; 8 Br. 14 Bl.
    Rautenstrauch, Lilla Susanne (1867-1933); Picht, Greda (1889-1971)
    Straßburg; Baden-Baden; ohne Ort
  - Wendelstadt-Picht, Ernst Andreas an Erlach-Hindelbank, Greda von [Briefe], 1935; Deutsches Literaturarchiv Marbach, Archiv; HS.2013.0024.00161; 1 Br. 1 Kt. 2Bl.
    Wendelstadt-Picht, Ernst Andreas (1917-1995); Erlach-Hindelbank, Greda von (1858-1939)
    Bern; Hinterzarten
  - Verschiedene <A-Z> an Picht, Greda [Briefe], 1917-1919[ca.]; Deutsches Literaturarchiv Marbach, Archiv; HS.2013.0024.00162; 1 Br. 1 Kt. 2 Bl.
    Verschiedene <A-Z>; Picht, Greda (1889-1971)
  - Unbekannt an Picht, Greda [Briefe], 1898-1919[ca.]; Deutsches Literaturarchiv Marbach, Archiv; HS.2013.0024.00163; 10 Br. 2 Telegr. 1 Kt. 13 Bl.
    Unbekannt; Picht, Greda (1889-1971)
    Engelberg; Berlin; Breitnau; Basel; ohne Ort
- A:Curtius-Picht°Picht, Georg - [Kryptobestand, Teilnachlass], Deutsches Literaturarchiv Marbach, Archiv; Picht, Georg (1913-1982); A:Curtius-Picht°Picht, Georg
  eingeschränkt benutzbar
  - Picht, Georg: Konvolut Gedichte [Gedichte], 1930-1938[ca.]; Deutsches Literaturarchiv Marbach, Archiv; HS.2013.0024.00164; 1 Mappe
    Picht, Georg (1913-1982)
  - Picht, Georg: Quid vox humanitas apud Ciceronem valeat, explicandum curavit Georg Picht [Prosa], Deutsches Literaturarchiv Marbach, Archiv; HS.2013.0024.00174; Dabei: Roloff, Heinrich an Picht, Georg [Briefe]; 1 Heft
    - Roloff, Heinrich an Picht, Georg [Briefe], 13.07.1936; Deutsches Literaturarchiv Marbach, Archiv; HS.2013.0024; Bei: Picht, Georg: Quid vox humanitas apud Ciceronem valeat, explicandum curavit Georg Picht [Prosa]; 3 Bl.
      Roloff, Heinrich; Picht, Georg (1913-1982)
      Wernigerode
  - Picht, Georg: Ansprache von Dr. Georg Picht zur Eröffnung der Schule Birklehof am 6. Januar 1946 [Prosa. Reden und Vorträge], Deutsches Literaturarchiv Marbach, Archiv; HS.2013.0024.00165; 6 Bl. Mit Durschl.
  - Picht, Georg: Eine Schrift des Hippias von Elis. Die älteste Darstellung der vorsokratischen Philosophie [Prosa], Deutsches Literaturarchiv Marbach, Archiv; HS.2013.0024.00166; Dabei: Diller, Hans an Picht, Georg [Briefe]; 41 Bl.
    - Diller, Hans an Picht, Georg [Briefe], 26.05.1949; Deutsches Literaturarchiv Marbach, Archiv; HS.2013.0024.00166; Bei: Picht, Georg: Eine Schrift des Hippias von Elis. Die älteste Darstellung der vorsokratischen Philosophie [Prosa]; 1 Bl. Mit 1 Beil.
      Diller, Hans (1905-1977); Picht, Georg (1913-1982)
      Kiel
  - Picht, Georg: Einleitung in die "Kritik der Urteilskraft" [Prosa], Deutsches Literaturarchiv Marbach, Archiv; HS.2013.0024.00167; 64 Bl.
  - Picht, Georg: Eröffnungsfeier der Schule Birklehof am 6. Januar 1946 [Prosa], Deutsches Literaturarchiv Marbach, Archiv; HS.2013.0024.00168; 11 Bl. Mit 2 Durschl.
  - Picht, Georg: Heidegger Seminar über Aristoteles. Wintersemester 1942-43 [Prosa. Vorlesungen], Deutsches Literaturarchiv Marbach, Archiv; HS.2013.0024.00169; 29 Bl. Durchschl.
    Prosa; Vorlesungen
  - Picht, Georg: Heidegger-Vorlesung zum Thema Logik [Prosa. Vorlesungen], Deutsches Literaturarchiv Marbach, Archiv; HS.2013.0024.00170; 25 Bl.
  - Picht, Georg: Konvolut Verschiedene Kurzschriften [Prosa], Deutsches Literaturarchiv Marbach, Archiv; HS.2013.0024.00171; 10 Bl. Teilw. unvollst. Teilw. fragm.
  - Picht, Georg: Platons Lehre vom Wissen [Prosa], Deutsches Literaturarchiv Marbach, Archiv; HS.2013.0024.00172; 23 Bl.
  - Picht, Georg: Probleme der Durchführung des studium generale [Prosa. Reden und Vorträge], Deutsches Literaturarchiv Marbach, Archiv; HS.2013.0024.00173; 13 Bl.
  - Picht, Georg: Rede zum Totensonntag [Prosa. Reden und Vorträge], Deutsches Literaturarchiv Marbach, Archiv; HS.2013.0024.00175; 2 Bl. Mit 2 Abschr.
  - Picht, Georg: Schwarzlock [Prosa], Deutsches Literaturarchiv Marbach, Archiv; HS.2013.0024.00176; 1 Heft
  - Picht, Georg: Die Schule Birklehof [Prosa], Deutsches Literaturarchiv Marbach, Archiv; HS.2013.0024.00177; 2 Bl.
  - Picht, Georg: Die Voraussetzungen der Wissenschaft [Prosa], Deutsches Literaturarchiv Marbach, Archiv; HS.2013.0024.00178; 46 Bl.
  - Picht, Georg: Zu Hegels "Phänomenologie des Geistes" [Prosa], Deutsches Literaturarchiv Marbach, Archiv; HS.2013.0024.00179; 1 Heft
  - Picht, Georg: Tagebuch 1929 [Verschiedenes. Autobiografisches], Deutsches Literaturarchiv Marbach, Archiv; HS.2013.0024.00180; 1 Heft
  - Picht, Georg: Tagebuch 1945-1947 [Verschiedenes. Autobiografisches], Deutsches Literaturarchiv Marbach, Archiv; HS.2013.0024.00181; 1 Heft
  - Picht, Georg: Abschriften aus dem Werk Goethes [Verschiedenes. Mitschriften], Deutsches Literaturarchiv Marbach, Archiv; HS.2013.0024.00182; 1 Mappe
  - Picht, Georg: Heidegger-Abschriften [Verschiedenes. Mitschriften], Deutsches Literaturarchiv Marbach, Archiv; HS.2013.0024.00183; 1 Mappe
  - Picht, Georg an Baden <Land, 1945 - 1952> / Ministerium des Kultus und Unterrichts [Briefe], 15.12.1945; Deutsches Literaturarchiv Marbach, Archiv; HS.2013.0024.00184; 6 Bl. Mit 2 Durchschl.
    Baden <Land, 1945 - 1952> / Ministerium des Kultus und Unterrichts
    Hinterzarten
  - Picht, Georg an Becker, Hellmut [Briefe], 19.08.1945; Deutsches Literaturarchiv Marbach, Archiv; HS.2013.0024.00185; 6 Bl. Kopie
    Picht, Georg (1913-1982); Becker, Hellmut (1913-1993)
  - Picht, Georg an Curtius, Ernst Robert [Briefe], 1932[ca.]; Deutsches Literaturarchiv Marbach, Archiv; HS.2013.0024.00186; 2 Br. 2 Bl.
    Picht, Georg (1913-1982); Curtius, Ernst Robert (1886-1956)
  - Picht, Georg an Curtius, Friedrich [Briefe], 1916-1930[ca.]; Deutsches Literaturarchiv Marbach, Archiv; HS.2013.0024.00187; 25 Br. 28 Bl.
    Picht, Georg (1913-1982); Curtius, Friedrich (1851-1933)
    Hinterzarten; ohne Ort
  - Picht, Georg an Curtius, Ilse [Briefe], 1975; Deutsches Literaturarchiv Marbach, Archiv; HS.2013.0024.00188; 2 Br. 2 Bl.
    Picht, Georg (1913-1982); Curtius, Ilse (1907-2002)
    Hinterzarten; Heidelberg
  - Picht, Georg an Flitner, Wilhelm [Briefe], 08.01.1967; Deutsches Literaturarchiv Marbach, Archiv; HS.2013.0024.00189; 1 Bl. Kopie
    Picht, Georg (1913-1982); Flitner, Wilhelm (1889-1990)
  - Picht, Georg an Picht-Axenfeld, Edith [Briefe], 1931-1933[ca.]; Deutsches Literaturarchiv Marbach, Archiv; HS.2013.0024.00190; 12 Briefe 18 Blatt
    Picht, Georg (1913-1982); Picht-Axenfeld, Edith (1914-2001)
    Freiburg; Paris
  - Picht, Georg an Reifenberg, Benno [Briefe], 1946; Deutsches Literaturarchiv Marbach, Archiv; HS.2013.0024.00191; 5 Bl. Durchschl.
    Picht, Georg (1913-1982); Reifenberg, Benno (1892-1970)
  - Picht, Georg an Verschiedene [Briefe], 1932[ca.]; Deutsches Literaturarchiv Marbach, Archiv; HS.2013.0024.00192; 5 Br. 1 Kt. 7 Bl.
    Picht, Georg (1913-1982); Verschiedene
    Berlin; Freiburg
  - Picht, Georg an Weizsäcker, Marianne von [Briefe], 06.08.1932; Deutsches Literaturarchiv Marbach, Archiv; HS.2013.0024.00193; 1 Bl.
    nicht benutzbar
    Picht, Georg (1913-1982); Weizsäcker, Marianne von (1889-1983)
    Freiburg im Breisgau
  - Becker, Hellmut an Picht, Georg [Briefe], 1932-1951; Deutsches Literaturarchiv Marbach, Archiv; HS.2013.0024.00194; 1 Mappe
    Becker, Hellmut (1913-1993); Picht, Georg (1913-1982)
    Berlin-Steglitz; Kiel; Kressbronn am Bodensee; ohne Ort
  - Clemen, Wolfgang an Picht, Georg [Briefe], 1926-1927; Deutsches Literaturarchiv Marbach, Archiv; HS.2013.0024.00195; 15 Br.,2Kt. 38 Bl.
    Clemen, Wolfgang (1909-1990); Picht, Georg (1913-1982)
  - Clemen, Wolfgang an Picht, Georg [Briefe], 1928; Deutsches Literaturarchiv Marbach, Archiv; HS.2013.0024.00196; 6 Br.,2 Kt. 25 Bl.
    Bonn; Siena; San Gimignano
  - Clemen, Wolfgang an Picht, Georg [Briefe], 1929; Deutsches Literaturarchiv Marbach, Archiv; HS.2013.0024.00197; 25 Br.,1Kt. 48 Bl. Mit 2 Beil.
    Bonn; Paris; Carnac; Berlin
  - Clemen, Wolfgang an Picht, Georg [Briefe], 1930; Deutsches Literaturarchiv Marbach, Archiv; HS.2013.0024.00198; 21 Br. 52 Bl. Mit 2 Beil.
    Bonn; Berlin; München; Obergurgl; Goslar; Cambridge
  - Clemen, Wolfgang an Picht, Georg [Briefe], 1931-1933; Deutsches Literaturarchiv Marbach, Archiv; HS.2013.0024.00199; 21 Br.,1 Kt. 46 Bl.
    Bonn; Cambridge; Freiburg im Breisgau; Timmendorfer Strand; ohne Ort
  - Clemen, Wolfgang an Picht, Georg [Briefe], 1934-1935; Deutsches Literaturarchiv Marbach, Archiv; HS.2013.0024.00200; 15 Br. 27 Bl.
    Bonn; Rendsburg; Vienenburg
  - Clemen, Wolfgang an Picht, Georg [Briefe], 1936-1943; Deutsches Literaturarchiv Marbach, Archiv; HS.2013.0024.00201; 6 Br. 7 Bl.
    Bonn; Forchheim; ohne Ort
  - Clemen, Wolfgang an Picht, Georg [Briefe], ohne Datum; Deutsches Literaturarchiv Marbach, Archiv; HS.2013.0024.00202; 16 Br., 2 Kt. 44 Bl.
    Bonn; München; Norfolk; Berlin; ohne Ort
  - Weizsäcker, Carl Friedrich von an Picht, Georg [Briefe], 1925-1926; Deutsches Literaturarchiv Marbach, Archiv; HS.2013.0024.00203; 20 Br. 44 Bl. Mit 1 Beil.
    Weizsäcker, Carl Friedrich von (1912-2007); Picht, Georg (1913-1982)
    Berlin; Leipzig; Basel; Kopenhagen; Kreuth
  - Weizsäcker, Carl Friedrich von an Picht, Georg [Briefe], 1927-1929; Deutsches Literaturarchiv Marbach, Archiv; HS.2013.0024.00204; 12 Br. 21 Bl.
    Berlin; Leipzig; Spiekeroog; Kopenhagen; Kreuth; Eisenach
  - Weizsäcker, Carl Friedrich von an Picht, Georg [Briefe], 1930; Deutsches Literaturarchiv Marbach, Archiv; HS.2013.0024.00205; 12 Br. 26 Bl.
    Berlin; Leipzig; ohne Ort
  - Weizsäcker, Carl Friedrich von an Picht, Georg [Briefe], 1931-1936; Deutsches Literaturarchiv Marbach, Archiv; HS.2013.0024.00206; 32 Br., 6 Kt. 51 Bl.
    Danzig; Leipzig; Göttingen; Kopenhagen; Bern; Kampen
  - Weizsäcker, Carl Friedrich von an Picht, Georg [Briefe], 1944-1946; Deutsches Literaturarchiv Marbach, Archiv; HS.2013.0024.00207; 7 Br. 18 Bl. Mit 1 Beil.
    Hechingen; Göttingen; ohne Ort
  - Weizsäcker, Carl Friedrich von an Picht, Georg [Briefe], ohne Datum; Deutsches Literaturarchiv Marbach, Archiv; HS.2013.0024.00208; 7 Br. 10 Bl. Mit 3 Beil. Teilw. unvollst.
  - Camerer, Ruth an Picht, Georg [Briefe], 18.12.1951; Deutsches Literaturarchiv Marbach, Archiv; HS.2013.0024.00209; 1 Bl. Mit 1 Umschl.
    Camerer, Ruth (1908-); Picht, Georg (1913-1982)
  - Curtius, Ernst Robert an Picht, Georg [Briefe], 1917-1934[ca.]; Deutsches Literaturarchiv Marbach, Archiv; HS.2013.0024.00210; 11 Br., 1 Kt., 3 Telegr. 19 Bl.
    Heidelberg; Bonn; ohne Ort
  - Curtius, Friedrich an Picht, Georg [Briefe], 1916-1932[ca.]; Deutsches Literaturarchiv Marbach, Archiv; HS.2013.0024.00211; 20 Br., 6 Kt. 28 Bl.
    Curtius, Friedrich (1851-1933); Picht, Georg (1913-1982)
    Sasbachwalden; Heidelberg; Basel; Engelberg
  - Curtius, Ilse an Picht, Georg [Briefe], 1932-1975; Deutsches Literaturarchiv Marbach, Archiv; HS.2013.0024.00212; 5 Br. 11 Bl.…
    Bonn; Madrid; Baden-Baden; Sevilla; ohne Ort
  - Eildermann, Robert an Picht, Georg [Briefe], 08.10.1933; Deutsches Literaturarchiv Marbach, Archiv; HS.2013.0024.00213; 1 Bl. Mit 1 Umschl.
    Eildermann, Robert [mutmaßlich]; Picht, Georg (1913-1982)
    Altona-Bahrenfeld
  - Erlach-Hindelbank, Greda von an Picht, Georg [Briefe], 1925-1935; Deutsches Literaturarchiv Marbach, Archiv; HS.2013.0024.00214; 9 Br. 10 Bl.
    Erlach-Hindelbank, Greda von (1858-1939); Picht, Georg (1913-1982)
    Heidelberg; Berlin
  - Fürtwängler, Adelheid an Picht, Georg [Briefe], ohne Datum; Deutsches Literaturarchiv Marbach, Archiv; HS.2013.0024.00215; 1 Bl.
    Fürtwängler, Adelheid; Picht, Georg (1913-1982)
  - Gundert, Hermann an Picht, Georg [Briefe], 1949; Deutsches Literaturarchiv Marbach, Archiv; HS.2013.0024.00217; 2 Br. 3 Bl.
    Gundert, Hermann (1909-1974); Picht, Georg (1913-1982)
    Emmendingen
  - Gundolf, Friedrich an Picht, Georg [Briefe], 1929-1931[ca.]; Deutsches Literaturarchiv Marbach, Archiv; HS.2013.0024.00218; 5 Br. 5 Bl.
    Gundolf, Friedrich (1880-1931); Picht, Georg (1913-1982)
  - Lehmann, Gerhart an Picht, Georg [Briefe], 28.02.1943; Deutsches Literaturarchiv Marbach, Archiv; HS.2013.0024.00219; 2 Bl. Mit 1 Umschl.
    Lehmann, Gerhart; Picht, Georg (1913-1982)
  - Lepsius, Sabine an Picht, Georg [Briefe], 1929-1934[ca.]; Deutsches Literaturarchiv Marbach, Archiv; HS.2013.0024.00220; 17 Br., 1 Kt. 23 Bl.
    Lepsius, Sabine (1864-1942); Picht, Georg (1913-1982)
    Westend; Hildesheim; Freiburg im Breisgau; Berlin; Baldham; Langenselbold
  - Liegle, Josef an Picht, Georg [Briefe], 1925-1943[ca]; Deutsches Literaturarchiv Marbach, Archiv; HS.2013.0024.00221; 7 Br., 2 Kt. 10 Bl.
    Liegle, Josef (1893-); Picht, Georg (1913-1982)
    Rom; Berlin; ohne Ort
  - Loeffler, Tine an Picht, Georg [Briefe], 1929-1936[ca.]; Deutsches Literaturarchiv Marbach, Archiv; HS.2013.0024.00222; 5 Br., 1 Kt. 6 Bl.
    Loeffler, Tine; Picht, Georg (1913-1982)
  - Moritz, Berta an Picht, Georg [Briefe], 1938-1939[ca.]; Deutsches Literaturarchiv Marbach, Archiv; HS.2013.0024.00223; 17 Br., 1 Kt. 28 Bl. Mit 1 Beil.
    Moritz, Berta; Picht, Georg (1913-1982)
  - Picht, Greda an Picht, Georg [Briefe], 1943; Deutsches Literaturarchiv Marbach, Archiv; HS.2013.0024.00224; 2 Br. 2 Bl.
    Picht, Greda (1889-1971); Picht, Georg (1913-1982)
  - Picht, Stefan an Picht, Georg [Briefe], 1934-1936[ca.]; Deutsches Literaturarchiv Marbach, Archiv; HS.2013.0024.00225; 7 Br., 4 Kt. 11 Bl.
    Picht, Stefan (1919-1939); Picht, Georg (1913-1982)
    Freiburg im Breisgau; Engelberg; Nesselwang; ohne Ort
  - Rautenstrauch, Lilla Susanne an Picht, Georg [Briefe], 1918-1933; Deutsches Literaturarchiv Marbach, Archiv; HS.2013.0024.00226; 8 Br., 2 Kt. 10 Bl.
    Rautenstrauch, Lilla Susanne (1867-1933); Picht, Georg (1913-1982)
    Baden-Baden; Hinterzarten; Freiburg im Breisgau
  - Snell, Bruno an Picht, Georg [Briefe], 19.09.1949; Deutsches Literaturarchiv Marbach, Archiv; HS.2013.0024.00227; 1 Bl.
    Snell, Bruno (1896-1986); Picht, Georg (1913-1982)
  - Wendelstadt, Hans an Picht, Georg [Briefe], 1925-1937; Deutsches Literaturarchiv Marbach, Archiv; HS.2013.0024.00228; 11 Br. 12 Bl.
    Wendelstadt, Hans (1889-1969); Picht, Georg (1913-1982)
    Berlin; Paris; Freiburg im Breisgau
  - Wendelstadt-Picht, Ernst Andreas an Picht, Georg [Briefe], 1935-1936[ca.]; Deutsches Literaturarchiv Marbach, Archiv; HS.2013.0024.00229; 5 Br., 2 Kt. 10 Bl.
    Wendelstadt-Picht, Ernst Andreas (1917-1995); Picht, Georg (1913-1982)
  - Westphal, ... an Picht, Georg [Briefe], 1927-1936; Deutsches Literaturarchiv Marbach, Archiv; HS.2013.0024.00230; 6 Br. 12 Bl.
    Westphal, ...; Picht, Georg (1913-1982)
  - Unbekannte an Picht, Georg [Briefe], 1926-1954[ca]; Deutsches Literaturarchiv Marbach, Archiv; HS.2013.0024.00231; 1 Mappe
    Unbekannte; Picht, Georg (1913-1982)
    Berlin; Freiburg im Breisgau; Bonn; Bad Nauheim; Capri; ohne Ort
  - Verschiedene an Picht, Georg [Briefe], 1916-1943[ca.]; Deutsches Literaturarchiv Marbach, Archiv; HS.2013.0024.00232; 1 Mappe
    Verschiedene; Picht, Georg (1913-1982)
    Düsseldorf; Basel; Freiburg im Breisgau; Mussbach; Hinterzarten; Hamburg; Andernach; ohne Ort
  - Weizsäcker, Viktor von an Picht, Georg [Briefe], 1924-1926; Deutsches Literaturarchiv Marbach, Archiv; HS.2013.0024.00233; 2 Br. 2 Bl.
    Weizsäcker, Viktor von (1886-1957) [mutmaßlich]; Picht, Georg (1913-1982)
  - Picht, Georg: Konvolut Konto- und Kassenbelege [Dokumente], Deutsches Literaturarchiv Marbach, Archiv; HS.2013.0024.00234; 1 Mappe
  - Picht, Werner an Picht, Georg [Briefe], 1915-1926; Deutsches Literaturarchiv Marbach, Archiv; HS.2013.0024.00235; 19 Br., 6 Kt. 26 Bl.
    Picht, Werner (1887-1965); Picht, Georg (1913-1982)
    Berlin; Baden-Baden; Landau; ohne Ort
  - Picht, Werner an Picht, Georg [Briefe], 1927-1929; Deutsches Literaturarchiv Marbach, Archiv; HS.2013.0024.00236; 9 Br. 5 Kt. 17 Bl.
    Berlin; Paris; London; Genf
  - Picht, Werner an Picht, Georg [Briefe], 1930-1934; Deutsches Literaturarchiv Marbach, Archiv; HS.2013.0024.00237; 23 Br., 1 Kt. 29 Bl.
    Berlin; Paris; London; Freiburg im Breisgau
  - Picht, Werner an Picht, Georg [Briefe], 1935; Deutsches Literaturarchiv Marbach, Archiv; HS.2013.0024.00238; 10 Br. 13 Bl.
  - Picht, Werner an Picht, Georg [Briefe], 1936-1943; Deutsches Literaturarchiv Marbach, Archiv; HS.2013.0024.00239; 9 Br., 1 Kt. 14 Bl.
    Berlin; Paris; Bonn; Hinterzarten
  - Picht, Werner an Picht, Georg [Briefe], ohne Datum; Deutsches Literaturarchiv Marbach, Archiv; HS.2013.0024.00240; 4 Br. 2 Kt. 6 Bl.
  - Becker, Hellmut: Konvolut Abschriften und Notizen zum Südbadischen Privatschulgesetz, 1951 [Verschiedenes], Deutsches Literaturarchiv Marbach, Archiv; HS.2013.0024.00241; 12 Bl. Teilw. Durchschl.
    Becker, Hellmut (1913-1993)